# 长期股权投资的其他综合收益

提问人：zqzdm 时间：2019-02-09 19:31:30
权益法转成本法时：购买日之前持有的股权采用权益法核算的，相关其他综合收益应当在处置该项投资时采用与被投资单位直接处置相关资产或负债相同的基础进行会计处理，因被投资方除净损益、其他综合收益和利润分配以外的其他所有者权益变动而确认的所有者权益，应当在处置该项投资时相应转入处置期间的当期损益。
【提示】若长期股权投资转换长期股权投资，无论增资还是减资：原持有的股权投资一定按照账面价值计量；其他综合收益（资本公积）不需要转入个别报表投资收益。
不是说 “相关其他综合收益应当在处置该项投资时采用与被投资单位直接处置相关资产或负债相同的基础进行会计处理”吗，那为什么提示中又说不需要转？
我百度了下：购买日之前持有的股权投资因采用权益法核算而确认的其他综合收益，应当在处置该项投资时采用与被投资单位直接处置相关资产或负债相同的基础进行会计处理。（因为个别报表角度资产的类别没有发生变化，还是作为长期股权投资来核算，所以只是新增了投资，因此不需要将原确认的资本公积的金额转出）
购买日之前持有的股权投资按照《企业会计准则第 22 号——金融工具确认和计量》的有关规定进行会计处理的，原计入其他综合收益的累计公允价值变动应当在改按成本法核算时转入留存收益。
1 、请问百度的这个说法正确吗？
2 、如果是同一控制下的话，为什么权益法和金融资产转成本法时，其他综合收益都不用转？

回答人：chenyiwei
1 、可以这样理解。是到日后处置子公司股权投资时才结转这部分原按权益法核算期间形成的其他综合收益和其他资本公积。
2 、考虑到同一控制下合并的会计处理原则要求在合并日当天不能确认损益，所以做出了这一特殊规定。